臺灣板橋地方法院刑事判決　　　　　　　　　　　　　九十一年度易字第五六三號
　　公　訴　人　臺灣板橋地方法院檢察署檢察官
　　被　　　告　乙○○○
右列被告因傷害等案件，經檢察官提起公訴（九十年度偵字第一五九○○號），本院
判決如左：
    主  文
乙○○○傷害人之身體，處拘役貳拾日，如易科罰金，以參佰元折算壹日。
    事  實
一、乙○○○與戊○○原係鄰居關係，素有不睦。全陳玉美於民國九十年六月十五日
    十四、十五時許，在臺北縣三重市○○街一三七號四樓其住處門口樓梯間，與戊
    ○○因故爭吵，乃基於傷害之犯意，徒手毆打戊○○，致戊○○受有額頭挫傷瘀
    青、左臉撕裂傷、左眼眶挫傷、左上臂瘀青、浮腫、挫傷、左肘擦傷、左小腿擦
    傷、挫傷、右小腿擦傷等傷害。
二、案經被害人戊○○訴由臺灣板橋地方法院檢察署檢察官偵查起訴。
    理  由
一、訊之被告乙○○○否認有何傷害犯行，辯以因告訴人踢伊住處之門，乃與之理論
    ，告訴人竟拔伊之頭髮並踢胸部、腰部，伊乃與之拉扯，告訴人自己亦跌倒，其
    所受傷害可能係自己跌倒或為告訴人丈夫毆打所致云云。惟查：右揭犯罪事實，
    業據告訴人指述基詳，而被告當時與告訴人細故爭吵，二人進而互毆之事實，亦
    經被告在偵查中先後兩次自承明確在卷一致（參偵查卷第十四頁、第十六頁背面
    ），是以其在本院審理中改異前詞否認有毆打告訴人云云，顯屬事後圖卸之詞，
    應以其在偵查中之供述較為可採。又證人即被告之配偶甲○○雖附和被告辯詞，
    證稱當時其見被告與告訴人爭吵拉址，乃將二人拉開，並未見其等有出手毆打之
    情形云云，然其所為是項證述與被告偵查中自承之互毆乙節顯有不符，已難令人
    信為確實，且證人甲○○與被告既係夫妻關係，其為迴護被告而故為有利被告之
    不實證述，衡情非無此可能；參以其在偵查中稱：「‧‧‧是劉女來按我家門鈴
    ，才與我太太吵架，我不知原因。」云云（參偵查卷第十三頁背面），然此與其
    在本院審理中所稱：「我當天在房裡看電視，聽到外面有乒乒碰碰的聲音，我就
    出來看，當時門是打開的，我出來就看到他們在打架，我就出來勸架‧‧‧」等
    語（參本院九十一年三月十三日訊問筆錄），顯有出入，亦與被告所陳「我下午
    二、三點下班回到家時，在三樓時遇到告訴人，告訴人一直罵我，我不想理他，
    我就回到四樓家中，我門尚未關上，他又到四樓樓梯間踢我的門，我就出來跟他
    理論‧‧‧」（參本院九十一年三月十三日訊問筆錄）等情亦不相符，堪認其所
    為上開有利被告之證述與事實有間，無足採信。而告訴人指述其因此受有傷害乙
    節，亦據其提出臺北縣立三重醫院診斷證明書乙份存卷足憑，被告雖辯稱此可能
    係被告自行跌倒或為告訴人丈夫毆打所致云云，然依該份診斷證明書所載，告訴
    人係受「額頭挫傷瘀青、左臉撕裂傷、左眼眶挫傷、左上臂瘀青、浮腫、挫傷、
    左肘擦傷、左小腿擦傷、挫傷、右小腿擦傷」等傷害，茍告訴人係跌倒受傷，所
    受傷害似應集中於一兩處與地面接觸之部位，而不致於廣泛分布於頭、臉、眼眶
    、手臂及左右小腿等多處，此實與遭毆打而受傷害之情形較為相符，而就所辯上
    開傷害可能係遭告訴人丈夫毆打所致乙節，亦未據其提出事證以實其說，自不足
    採信。另證人丁○○、丙○○雖均證述當時未見到被告與告訴人發生爭執之情形
    等語，然其等亦均稱案發當時並不在場，是其等證述亦不足為有利被告之認定。
    綜上所述，本件事證明確，被告傷害之犯行堪予認定。
二、核被告所為，係犯刑法第二百七十七條第一項之傷害罪。爰審酌被告並無犯罪前
    科，有臺灣高等法院檢察署刑案紀錄簡覆表在卷可稽，素行良好，及其犯罪之動
    機、手段、造成之危害及犯罪後之態度等一切情狀，量處如主文所示之刑，並諭
    知易科罰金之標準，以示儆懲。末查被告聲請傳喚警員林俊宏到庭證明告訴人平
    常即有因精神狀況不大好而鬧鄰居之情形，然此待證事實與本件無涉，且被告之
    傷害犯行事證已明，此項聲請顯無必要，附此敘明。
三、公訴意旨尚以被告於右揭時地毆打告訴人時，尚撕破告訴人之衣服，並扯斷其項
    鍊，因認被告就此另涉犯刑法第第三百五十四條毀損罪嫌。按犯罪事實應依證據
    認定之，無證據不得推定其犯罪事實；又不能證明被告犯罪者，應諭知無罪之判
    決，刑事訴訟法第一百五十四條、第三百零一條第一項分別定有明文。又犯罪事
    實之認定，應憑真實之證據，倘證據是否真實尚欠明確，自難以擬制推測之方法
    ，為其判斷之基礎，最高法院著有五十三年臺上字第六五六號判例可循。且刑事
    訴訟上證明之資料，無論其為直接或間接證據，均須達於通常一般之人均不致有
    所懷疑，而得確信其為真實之程度，始得據為有罪之認定，若其關於被告是否犯
    罪之證明未能達此程度，而有合理懷疑之存在，致使無從形成有罪之確信，根據
    「罪證有疑，利於被告」之證據法則，即不得遽為不利被告之認定，亦有最高法
    院七十六年度臺上字第四九八六號判例可資參照。又告訴人之告訴，係以使被告
    受刑事訴追為目的，是其陳述是否與事實相符，仍應調查其他證據以資審認，最
    高法院亦著有五十二年度台上字第一三○○號判例可據。公訴人認被告涉犯毀損
    犯行，無非係以告訴人之指述，及其所提出之項鍊乙條為證。訊之被告則堅詞否
    認有何毀損犯行，辯以並未拉斷告訴人之項鍊，亦未撕破其衣物等語。經查：告
    訴人於偵查及本院審理中均自陳當日遭被告撕破之衣服已丟棄等語（參偵查卷第
    二十六頁背面及本院九十一年三月十三日訊問筆錄），是以右揭被告撕破告訴人
    衣物之部分，除告訴人之指述外，別無輔助證據足資憑信。另告訴人固提出缺損
    珠子之項鍊乙條為證，惟其就本件案發當日是否確有戴用該項鍊？該項鍊之缺損
    是否確係被告造成？就此等關乎犯罪成立與否之重要情節均無事證可資佐憑，僅
    據告訴人之指述，尚難認其損壞確係被告為前開傷害行為時所致。此外復查無其
    他積極事證可認被告確有此等毀損犯行，依前開之說明，並基於罪疑唯輕之刑事
    訴訟原則，本院認此部分之犯罪尚屬不能證明，然此部分公訴人認與前開經論科
    之傷害部分有想像競合犯之裁判上一罪關係，爰不另為無罪之諭知，併此說明。
據上論斷，應依刑事訴訟法第二百九十九條第一項前段、刑法第二百七十七條第一項
、第四十一條第一項、罰金罰鍰提高標準條例第一條前段、第二條，判決如主文。
中      華      民      國      九十一      年      五      月    三    日
                                  臺灣板橋地方法院刑事第二庭
                                          法  官  楊  博  欽
右正本證明與原本無異。
如不服本判決，應於判決送達後十日內，向本院提出上訴狀。
                                          書記官  潘  文  賢
中      華      民      國      九十一      年      五      月    三    日
附錄本案論罪科刑法條全文：
中華民國刑法第二百七十七條
  傷害人之身體或健康者，處三年以下有期徒刑、拘役或一千元以下罰金。
  犯前項之罪因而致人於死者，處無期徒刑或七年以上有期徒刑；致重傷者，處三年
  以上十年以下有期徒刑。
